【裁判字號】    90,易,1725
【裁判日期】    900723
【裁判案由】    竊盜
【裁判全文】
臺灣臺中地方法院刑事判決                          九十年度易字第一七二五號
    公  訴  人  臺灣台中地方法院檢察署檢察官
    被      告  乙○○
右列被告因竊盜案件，經檢察官提起公訴（九十年度偵字第五九二五號），本院判決
如左：
    主  文
乙○○攜帶兇器毀損門扇竊盜，處有期徒刑拾月；緩刑參年。
    事  實
一、乙○○與甲○○二人係朋友關係，民國（下同）九十年初，乙○○並曾在台中市
    ○區○○里○○○路○段一六一號三樓甲○○住處居住，嗣二人因細故發生爭執
    ，感情生變，乙○○未住在甲○○處所，甲○○乃更換住處門鎖。九十年三月二
    十日十八時許，乙○○利用甲○○返鄉之際，前往甲○○上揭居所，欲取回其放
    置在甲○○住處之用品，然因無法開啟大門，乙○○乃自同棟大樓四樓謝碧慧住
    處之陽台，利用該陽台之鐵綁住繩索，再沿繩索下滑三樓甲○○之陽台進入屋
    內，取其所有置放在甲○○住處之物品。詎乙○○於離去之際，見甲○○住處所
    有如附表所示之物品，竟意圖為自己不法之所有，竊取甲○○所有如附表所示之
    玉器、水晶、古玉等物共計三十八項（詳如附表所示），並以置放在甲○○住處
    內、可為兇器使用之十字起子（長約二十公分），破壞甲○○住處大門，離開上
    址。乙○○得手後，即將該批物品藏寄在彰化縣花壇鄉○○村○○街三七一巷十
    七號不知情之友人王振東住處。嗣於九十年三月二十二日，甲○○返回前開住處
    ，發現家中遭竊，經報警處理，調閱大樓監視錄影帶，查悉乙○○涉有重嫌。同
    日下午四時許，甲○○以電話連絡乙○○返回甲○○上揭住處時，始為警查獲，
    乙○○並帶同警方至彰化縣花壇鄉王振東住處取出附表所示物品。
二、案經台中市警察局第三分局報請臺灣臺中地方法院檢察署檢察官偵查起訴。
    理  由
一、訊據被告乙○○坦承於九十年三月二十日十八時許，利用被害人甲○○不在台中
    之際，前往被害人甲○○上揭住處，取回其放置在甲○○住處之用品，然因無法
    開啟大門，乃自四樓住戶謝碧慧之陽台，利用四樓陽台之鐵綁住繩索，沿繩索
    下滑三樓陽台進入被害人甲○○住處，取其所有置放在甲○○住處之物品，於離
    去之際，見被害人甲○○住處如附表所示之物品，竟取走附表所示物品，並以甲
    ○○住處內之十字起子（長約二十公分），破壞甲○○住所大門，離開上址，並
    將該等物品寄放在彰化縣花壇鄉○○村○○街三七一巷十七號不知情之友人王振
    東住處之事實不諱，惟辯稱：伊本意不是要偷被害人甲○○之物品，只是想要讓
    她發現，與伊連絡，挽回感情而已云云。惟查，右揭事實，業據被告於警訊、偵
    查中坦承不諱，核與被害人甲○○、證人王振東、謝碧慧於警訊中之證述情節相
    符合，且本案被告於竊取被害人上揭貴重物品後，即將之寄藏他處，並未主動與
    被害人甲○○連繫，而係待被害人返回住處後，發覺有異，報警處理，經警調閱
    大樓監視錄影帶，認被告涉嫌重大，始由被害人主動連絡被告到案，始查知上情
    ，已據被害人甲○○陳明在卷。被告無法律上之原因，以此不法手段，取得被害
    人所有之貴重物品，並將之藏置他處，使自己取得類似所有人或持有人之支配管
    領地位，而排斥被害人甲○○之持有，其主觀上有不法所有之意圖甚明，事證明
    確，被告所辯，顯係事後卸責之詞，不足以採信。此外，並有贓物認領保管單、
    贓物明細表、照片影本在卷可憑，被告竊盜犯行，堪予認定。
二、按刑法第三百二十一條第一項第三款之攜帶兇器竊盜罪，係以行為人攜帶兇器為
    其加重條件，此所謂兇器，其種類並無限制，凡客觀上足對人之生命、身體、安
    全構成威脅，具有危險性之兇器為已足，並不以攜帶之初有行兇之意圖為必要。
    螺絲起子為足以殺傷人之生命、身體之器械，顯為具有危險性之兇器，最高法院
    七十九年度台上字第五二五三號著有判例可資參照。再按，持以竊車之工具起子
    ，在客觀上既足以供作兇器使用，具有危險性，為保護他人身體免受攻擊之危險
    ，不論該起子是否被告於未行竊前即攜帶持有或在竊盜現場臨時持以行竊，亦均
    應以攜帶兇器竊盜罪論（司法院七五廳刑一字第九九五號函復台灣高等法院參照
    ）。本件被告於行竊時，以被害人住處之起子為工具，毀損被害人住處大門，依
    上說明，係犯刑法第三百二十一第一項第二款、第三款之攜帶兇器毀損門扇竊盜
    罪。爰審酌被告並無不良素行，與被害人二人間係男女朋友關係，被告竊取上揭
    物品後，並未盜賣出售，於警方查獲後，並帶同警方取回全部失竊物品，而被害
    人事後並表示原諒被告犯行，暨被告犯罪之動機、目的、手段、智識程度、竊取
    之財物價值、犯罪後坦承犯行，態度良好等一切情狀，量處如主文所示之刑。又
    被告前未曾受有期徒刑以上刑之宣告，有台灣台中地方法院檢察署刑案資料查註
    紀錄表及本院被告全國前案紀錄表各一紙可按，其與被害人原係男女朋友，被害
    人甲○○已表示原諒被告犯行，被告因情感因素，一時失慮，偶罹刑典，經此偵
    、審程序及刑之宣告後，應知戒慎，信無再犯之虞，本院因認所宣告之刑以暫不
    執行為適當，併予宣告緩刑三年，以啟自新。被告持以供行竊所用之十字起字，
    係被害人所有，非被告所有之物，爰不為沒收之諭知，併予敘明。
據上論斷，應依刑事訴訟法第二百九十九條第一項前段，刑法第三百二十一條第一項
第二款、第三款、第七十四條第一款，判決如主文。
中      華      民      國      九十      年      七      月    二十三  日
                                  臺灣臺中地方法院刑事第三庭
                                        法  官  黃  峻  隆
右正本證明與原本無異。
如不服本判決，應於判決送達後十日內向本院提出上訴狀，上訴於臺灣高等法院臺中
分院( 須附繕本 )。
                                        書記官
中      華      民    國      九十      年      七      月    二十五  日
附表：
編號    名    稱              數  量
一、    Ｋ金鑽錶              二只
二、    白金鑽錶              三只
三、    手錶                  四只
四、    玉手環                八只
五、    黃金項鏈              三條
六、    黃金戒指              六只
七、    珍珠項鏈              五條
八、    珍珠手鏈              二條
九、    白金手鐲              二只
十      洋酒                  九瓶
十一    洋煙                  一條
十二    黃金耳環              二只
十三    藍寶石手鐲            一條
十四    白金鑽戒              五只
十五    紅寶石鑽戒            一只
十六    藍寶石鑽戒            二只
十七    白金項鏈              三條
十八    鐵路局車票            五十張
十九    綠寶石鑽戒            二只
二十    鑽石                  五顆
二十一  綠寶石                四顆
二十二  紅寶石                一顆
二十三  玉戒指                十八只
二十四  土地、建築物所有權狀  八張
二十五  萬通商銀空白支票      七十九張
二十六  水晶                六條
二十七  柴水晶                六條
二十八  玉吊飾                五百條
二十九  藍寶石鑽戒            二只
三十    紅寶石鑽戒            一只
三十一  白金戒指              五只
三十二  黑寶石鑽戒            一只
三十三  藍寶石戒指            一只
三十四  鑽石戒指              三只
三十五  玉戒指                三十九只
三十六  玉墜子                十六只
三十七  玉項鏈墜子            十二只
三十八  玉飾品                五百條
附錄本案論罪科刑法條：
刑法第三百二十一條
犯竊盜罪而有左列情形之一者，處六月以上五年以下有期徒刑：
一、於夜間侵入住宅或有人居住之建築物、船艦，或隱匿其內而犯之者。
二、毀越門扇、牆垣或其他安全設備而犯之者。
三、攜帶兇器而犯之者。
四、結夥三人以上而犯之者。
五、乘火災、水災或其他災害之際而犯之者。
六、在車站或埠頭而犯之者。
前項之未遂犯罰之。


司法院資訊處製作；財團法人民間司法改革基金會備份。
